臺灣板橋地方法院刑事判決　　　　　　　99年度重訴字第32號
公　訴　人　臺灣板橋地方法院檢察署檢察官
被　　　告　柯金水
選任辯護人　施嘉鎮律師
上列被告因妨害性自主案件，經檢察官提起公訴（99年度偵字第
5689號），本院判決如下：
    主  文
柯金水對於女子以違反其意願之方法而為性交，因而致被害人於
死，處有期徒刑拾年貳月。
    事  實
一、柯金水與代號00000000號之成年女子（真實姓名年籍詳卷，
    下稱：Ａ女）為朋友關係，時常聚集於（改制前）臺北縣新
    莊市○○路上四維公園內飲酒聊天。柯金水於民國99年2 月
    5 日下午4 時許，偕同Ａ女及真實姓名年籍不詳綽號「釣魚
    」之成年男子，在四維公園內健康步道涼亭內椅子上飲酒聊
    天，直至同日下午6 時許，該名綽號「釣魚」成年男子先行
    離去，柯金水與Ａ女則繼續在該處飲酒聊天。至翌日即6 日
    凌晨4 時許，Ａ女因不勝酒力，躺臥在該涼亭內椅子上，柯
    金水見狀竟萌妨害性自主之犯意，乘Ａ女意識不清之際，撫
    摸Ａ女之胸部及下體，同時拉下Ａ女穿著內褲並將牛仔褲下
    拉至大腿，Ａ女表示要柯金水不要撫摸她，並以手撥開柯金
    水的手，惟柯金水不予理會，並繼續以手撫摸Ａ女下體，並
    以左手中指插入Ａ女陰道中抽動約2 至3 分鐘而性交得逞，
    此際Ａ女為抗拒而持續表示要柯金水不要撫摸她，Ａ女並欲
    起身離開避免柯金水之侵害，因酒後且牛仔長褲已被下拉至
    大腿處而起身未穩摔落椅下，頭部撞擊地面步道上石頭，而
    受有右頭部皮下出血、合併右頂部1 公分裂傷及右枕部1.5
    公分裂傷、顱內左側腦室內出血5 乘4 公分、腦及小腦有些
    挫傷性出血、左肘、右大腿內側、左膝皮下出血等傷害。嗣
    於2 月6 日凌晨5 時許，柯金水見Ａ女倒地未起，便欲以手
    拉起，惟呼叫Ａ女無反應，此時該公園清潔人員顏張阿笑亦
    發覺Ａ女倒臥地面，即通知此際抵達該公園之柯金水友人蘇
    德祥前往查看，隨即由蘇德祥通知救護人員到場，並將Ａ女
    送至亞東紀念醫院救治，Ａ女仍因外傷性腦挫傷及腦室出血
    致中樞神經性休克而死亡。
二、案經（改制前）臺北縣政府警察局新莊分局移請臺灣板橋地
    方法院檢察署檢察官偵查起訴。
    理  由                                              
壹、程序事項
    按被告以外之人於審判外之言詞或書面陳述，除法律有規定
    者外，不得作為證據，刑事訴訟法第159 條第1 項固有明定
    。惟被告以外之人於審判外之陳述，雖不符同法第159 條之
    1 至之4 規定，但經當事人於審判程序同意作為證據，法院
    審酌該言詞陳述或書面作成時之情況，認為適當者，亦得為
    證據，且當事人、辯護人於法院調查證據時，知有第159 條
    第1 項不得為證據之情形，而未於言詞辯論終結前聲明異議
    者，視為有前項之同意，此亦據刑事訴訟法第159 條之5 規
    定甚明。查，本判決以下所引用之被告以外之人於審判外之
    陳述，被告柯金水及其選任辯護人於本院準備程序中表示對
    證據能力沒有爭執等情明確（見本院卷一第24背面、77背面
    頁），迄本院言詞辯論終結前，復未對該等證據之證據能力
    聲明異議，本院審酌該等證據之取得，並無違法不當或證明
    力明顯過低之瑕疵，亦認以之作為證據，要屬適當。是依刑
    事訴訟法第159 條之5 之規定，本案判決所引用之被告以外
    之人於審判外之陳述，均有證據能力，合先敘明。
貳、實體事項
一、認定犯罪事實所憑證據及理由
    訊據被告柯金水固坦承伊於99年2 月5 日下午至公園與Ａ女
    、綽號釣魚男子一起飲酒至當日下午6 時許，綽號釣魚男子
    先行離去，伊續與Ａ女飲酒至凌晨等情，惟矢口否認有何強
    制性交致人於死犯行，辯稱：伊沒有摸Ａ女之胸部、沒有將
    手指插入Ａ女陰道內，亦沒有脫Ａ女褲子，之後伊就睡著，
    直至翌日凌晨4 時許，有一婦人告訴伊為何Ａ女倒地，伊才
    起來，伊就要將Ａ女扶起云云。選任辯護人則以：（一）被
    告與Ａ女前曾多次於賓館約會，並發生性關係，故被告應無
    對Ａ女為性侵害之動機，又Ａ女之陰道、肛門等處未檢出精
    子細胞，可見被告未以生殖器進入Ａ女生殖器中，如被告以
    雙手壓制Ａ女，如何再以手指進入Ａ女陰道？且該公園鄰近
    市○○路，若Ａ女遭受被告性侵害，豈有未呼救之理，所以
    被告縱有撫摸Ａ女動作，亦未違反Ａ女意願；（二）被告已
    75高齡，案發後檢查發現有肝功能異常情形，在飲酒後代謝
    酒精能力甚差，易陷入中樞神經受酒精影響出現意識不清，
    舉止失控，應不具責任能力；（三）依證人胡萬庸證詞顯示
    ，在當日凌晨4 時，Ａ女頭部躺在被告身上，此種姿勢如何
    能使Ａ女掉落地面，若被告致Ａ女掉落，頭部因而撞擊地面
    致Ａ女流血，被告身上必沾有Ａ女血跡，但依證人蘇德祥證
    詞，被告身上未沾染血跡，Ａ女死亡結果可能係Ａ女本身飲
    酒導致癲癇發作身體不自主抽搐，而自躺椅上跌落地面所致
    ，被告對Ａ女死亡結果並無故意或過失云云置辯。經查：
（一）被告於案發當日檢察官訊問時供稱：伊有撫摸Ａ女胸部及
      下體；伊有摸Ａ女，Ａ女有把伊推開，當時Ａ女躺在椅子
      上，伊將Ａ女褲子褪到腿部，也有脫Ａ女內褲，沒有脫Ａ
      女衣服，只有將衣服撩起；當時Ａ女躺在椅子上，伊蹲在
      隔壁椅子上摸Ａ女；伊直接伸手過去摸Ａ女胸部及下體；
      伊摸Ａ女陰道2 、3 分鐘，伊只有用手指插入Ａ女的下體
      ，沒有用陰莖插入Ａ女的下體；伊在撫摸Ａ女時，Ａ女有
      推伊表示不要，但Ａ女沒有喊叫，只是推伊叫伊不要再摸
      了等情明確【見99年度偵字第5689號卷（下稱偵卷）第65
      、66頁】，核與被告於案發當日警詢時供稱：伊確實有以
      手指插入Ａ女之陰部和撫摸Ａ女的胸部；伊與Ａ女飲酒至
      凌晨3 、4 時許，Ａ女不勝酒力躺臥在公園椅上，伊當時
      有些醉意，伊見Ａ女在睡覺，一時興起，遂伸手向Ａ女下
      體撫摸，Ａ女開始有反抗叫伊不要撫摸她，並將手撥開，
      但伊不予理會繼續以伊右手撫摸Ａ女下體，並以伊手指插
      入Ａ女陰道內抽動，約抽動2-3 分鐘，而Ａ女還是叫伊不
      要再撫摸她；一開始是伊主動解開Ａ女牛仔褲的扣子和拉
      鍊，並將褲子及內褲往下拉等情相符（見偵卷第6 、10背
      面、11頁）。且證人胡萬庸於本院審理時亦證稱：99年2
      月5 日經他人告知伊Ａ女身體不適，伊約當日晚間6 時、
      9 時、12時均至公園查看Ａ女，發現Ａ女躺在公園椅上，
      被告坐在Ａ女旁之另張椅上；隔日凌晨上午4 時許，伊再
      至公園查看Ａ女時，公園內並無其他人，只有被告與Ａ女
      ，Ａ女與先前一樣躺在公園椅子上，被告坐著，Ａ女的頭
      躺在被告大腿上，被告伸手撫摸Ａ女胸部，伊並未見到Ａ
      女有何反應等情明確（見本院卷二第53頁），亦與證人胡
      萬庸於警詢中所證述：於本（6 ）日上午4 時許至四維公
      園，當時被告在Ａ女旁邊，而被告正在摸Ａ女，且Ａ女人
      躺在公園椅上等情相符（見偵卷第19頁）。是就證人胡萬
      庸證述於99年2 月6 日上午4 時許，被告以手撫摸Ａ女胸
      部等情形，亦與被告上揭警詢及偵查中供述其以手撫摸Ａ
      女胸部之情節相合。又在救護人員抵達公園之際，Ａ女的
      外褲下拉到大腿並露出陰部，內褲只穿在右腳等情，亦有
      Ａ女之財團法人徐元智先生醫藥基金會亞東紀念醫院受理
      疑似性侵害事件驗傷診斷證明書、臺北縣政府警察局新莊
      分局現場勘察報告各1 件在卷可稽【見偵卷第28頁、99年
      度相字第215 號卷（下稱相卷）第105 背面頁】，且Ａ女
      內褲褲底採樣經標示00000000處，檢出男性Y 染色體DNA-
      STR 型別，與被告之Y 染色體DNA-STR 型別相符，不排除
      其來自被告或與被告具有同父系血緣關係之人一節，亦有
      內政部警政署刑事警察局99年3 月15日刑醫字第09900194
      14號鑑定書在卷可稽（見相字卷第128 背面頁），此等亦
      與被告上揭偵查、警詢中所供述其將Ａ女內外褲脫下情節
      相合。另經員警採集自被告左手中指指甲（即證物編號Ａ
      3 指甲）經鑑定，DNA-STR 型別為混合型，不排除混有被
      告與被害人Ａ女DNA ，該混合型別排除被告本身型別後之
      其餘外來型別與Ａ女型別相符，研判該外來型別來自被害
      人Ａ女之機率較隨機人之機率高；且Ａ女陰道、肛門、口
      腔抹片，以顯微鏡檢未發現精子細胞；Ａ女外陰部棉棒、
      陰道深部棉棒；Ａ女肛門、口腔棉棒，均以酸性磷酸酵素
      法檢測結果，呈現弱陽性反應；以前列腺抗原檢測法檢測
      結果，呈陰性反應，均以顯微鏡檢未發現精子細胞一節，
      有內政部警政署刑事警察局99年3 月15日刑醫字第099001
      9414號鑑定書在卷可稽（見相字卷第127 背面、128 背面
      頁），顯見被告左手中指指甲中含有Ａ女身體之微物，亦
      與上揭被告於偵查、警詢中所供，其以手指插入Ａ女陰道
      ，未以陰莖插入等節相符。再者，Ａ女案發後經醫師檢驗
      ，其處女膜於7 點鐘方位有0.5 ×0.3cm 新裂傷等情，亦
      有上揭Ａ女之財團法人徐元智先生醫藥基金會亞東紀念醫
      院受理疑似性侵害事件驗傷診斷證明書可按（見偵卷第27
      頁），而該處女膜之新裂傷係Ａ女經醫院於99年2 月6 日
      5 時55分檢查處女膜，發現7 點鐘方向有新裂傷，經研判
      係1 日內造成等情，亦有法務部法醫研究所99年11月25日
      法醫理字第09900006108 號函可按（見本院卷一第99頁）
      ，是被告於偵查、警詢中所供其於案發當日以手指插入Ａ
      女陰道內情節，亦與Ａ女處女膜之新裂傷情形吻合，且被
      告於本院審理時亦供述，於偵查中曾供述其以手指插入Ａ
      女陰道內（見本院卷二第58頁）明確。且被告亦未提出警
      詢、偵查中因不當訊問而為陳述情形，請求調查，綜上調
      查證據結果，足認被告上揭於警詢、偵查中所為在Ａ女表
      示不要摸並以手撥開情形下，被告仍違反Ａ女意願而撫摸
      Ａ女胸部、下體並以手指插入Ａ女陰道抽動約2 、3 分鐘
      之自白，應與事實相符而值採信，益徵被告於本院審理時
      否認有撫摸Ａ女胸部、下體及以手指伸入Ａ女陰道抽動云
      云，為事後卸責之詞，不足採信。
（二）被告於警詢中供述：伊與Ａ女飲酒至凌晨3 、4 時許，Ａ
      女不勝酒力躺臥在公園椅上，伊當時有些醉意，伊見Ａ女
      在睡覺，一時興起，遂伸手向Ａ女下體撫摸，Ａ女開始有
      反抗叫伊不要撫摸她，並將手撥開，但伊不予理會繼續以
      伊右手撫摸Ａ女下體，並以伊手指插入Ａ女陰道內抽動，
      約抽動2-3 分鐘，而Ａ女還是叫伊不要再撫摸她，沒多久
      ，Ａ女起身離開，結果Ａ女從椅上摔至地上，伊見狀要趕
      快趨前將Ａ女扶起，但因為Ａ女太重加上伊酒醉，約5 分
      鐘後才有旁人過來幫忙等情綦詳（見偵卷第10背面、11頁
      ）。又Ａ女在案發後受有右頭部皮下出血，合併右頂部1
      公分裂傷及右枕部1.5 公分裂傷；左肘、右大腿內側、左
      膝皮下出血；顱內左側腦室內出血5 乘4 公分；另腦及小
      腦有些挫傷性出血，並因外傷性腦挫傷及腦室出血致中樞
      神經性休克而死亡一節，有法務部法醫研究所解剖報告書
      、鑑定報告書各1 件及相驗、解剖照片共62張在卷可按（
      見相字卷第139-141 、142-147 、71-89 、91-102頁）。
      而案發現場該公園健康步道涼亭內第2 張與第3 張椅子前
      步道上，發現1 雙拖鞋等物，拖鞋旁至第3 張椅子下方步
      道石頭上依序發現3 處血跡，血跡型態由證物編號5 至編
      號10，呈向後方擦抹於石頭側邊，其中證物編號10血跡位
      置係於椅面橫條遮蔽處正下方；另於第3 張椅子椅面發現
      1 血跡擦痕；且該血跡（證物編號5 、10）所發生位置之
      步道地面為有大小不一之石頭突起非平坦地面等情，有（
      改制前）臺北縣政府警察局新莊分局現場勘察報告及所附
      現場採證照片、現場圖可按（見相卷第105 背面、113-11
      9 、109 頁）可按。且依證物編號10血跡照片（見相卷第
      118 背面頁）所示，地面上相鄰2 塊凸起石頭，其中一塊
      石頭前上有一攤血跡，而另一塊右邊尖端處亦有明顯血跡
      ，此部分與Ａ女右頂部1 公分裂傷及右枕部1.5 公分裂傷
      之相對位置吻合，此亦足說明Ａ女右頂部何以會有1 公分
      裂傷。是被告上揭於警詢中供述Ａ女自所躺臥公園椅上摔
      落地面情節，與Ａ女所受頭部外傷、現場地面血跡位置情
      況相符合，且Ａ女右頭部皮下出血、左肘、右大腿內側、
      左膝皮下出血等外傷，亦與由椅面跌落地面過程中與頭部
      、身體與地面或椅子突出物碰撞皮下出血之傷勢情形相合
      。綜上，足堪認定Ａ女係由其躺臥之椅上於起身之際摔至
      地面，因而受有右頭部皮下出血，合併右頂部1 公分裂傷
      及右枕部1.5 公分裂傷；左肘、右大腿內側、左膝皮下出
      血；顱內左側腦室內出血5 乘4 公分；另腦及小腦有些挫
      傷性出血等傷害。另Ａ女在被告將其牛仔長褲下拉至大腿
      處，並伸手撫摸其下體，並將手指伸入陰道抽動，而期間
      Ａ女一再向被告表示不要撫摸並曾以手將被告之手撥開後
      ，欲起身離開其所躺臥之椅子情節，業據認定如上；且Ａ
      女案發前與被告一同在該公園內飲酒等情，經被告警詢、
      偵查及本院審理時供述明確（見偵卷第10背面、65、115
      頁、本院卷二58背面頁），且案發後Ａ女血液、尿液中之
      經檢驗發現酒精成分，濃度分別為31mg/dL 及20mg/dL ，
      亦有上揭法務部法醫研究所鑑定報告書可稽（見相卷第14
      5 頁），顯見Ａ女係因以言語及手部動作，均無法阻擋被
      告撫摸其陰部等性交舉措，欲逃離之際，因其飲酒且牛仔
      長褲已為被告下拉至大腿處而不慎跌落地面，導致受有上
      揭傷害致死甚明，是Ａ女自公園椅子跌落地面，受有右頭
      部皮下出血，合併右頂部1 公分裂傷及右枕部1. 5公分裂
      傷、顱內左側腦室內出血5 乘4 公分；另腦及小腦有些挫
      傷性出血等傷害，而因外傷性腦挫傷及腦室出血致中樞神
      經性休克而死亡結果與被告以其手撫摸陰部並以手指插入
      陰部抽動之性交行為，具有相當因果關係，堪以認定。而
      Ａ女酒後躺在公園椅上，而被告對之將褲子脫至大腿，並
      為撫摸陰部，以手指插入陰道性交行為之際，Ａ女若為抗
      拒而起身離開椅子之際，會因酒後且褲子未穿妥而行動未
      穩跌落地面之可能，被告年已75歲之具有常識之正常人其
      主觀上當可預見，惟被告並未加以注意避免此情發生，被
      告主觀上對於Ａ女死亡之結果，主觀上應有預見可能，亦
      堪認定。
（三）又被告於本院審理時供稱：於案發前2 、3 天與Ａ女至旅
      社發生性行為（見本院卷二第28背面、59頁）；而證人胡
      萬庸於本院審理時證稱：常見到Ａ女與被告每天都在公園
      ，與被告一同至旅社，但伊並沒有問Ａ女與被告交往情形
      等情（見本院卷第53背面頁）而言，縱然被告與Ａ女關係
      匪淺，按常理，Ａ女並非時刻均同意與被告發生性交行為
      ，是無法以曾發生性關係而遽以推認被告並無侵害Ａ女之
      動機或未違反Ａ女意願而發生性交行為。再者，Ａ女確於
      被告以手撫摸Ａ女胸部、下體及手指伸入陰道抽動之際，
      明顯以言語及以手撥開被告手之方式抗拒被告性侵害之動
      作，則被告對Ａ女所為該性交行為，顯然違反Ａ女意願甚
      明，選任辯護人就此所辯，並非可採。
（四）被告於99年2 月6 日當日上午7 時至8 時53分許，為警第
      1 次詢問時，明確陳述99年2 月5 日下午4 時許，其與Ａ
      女及綽號「釣魚」男子在公園涼亭內聊天，購買酒類請Ａ
      女飲用，後綽號「釣魚」男子先離開，伊與Ａ女繼續飲酒
      ，直至翌日凌晨4 時許，Ａ女突然說要上廁所，但Ａ女從
      椅上起身時直接倒臥在地上，隨後其欲扶起Ａ女但無法扶
      起，約莫半小時後，蘇德祥出現幫忙，由蘇德祥跑至附近
      打電話報案；其當時未見Ａ女如何倒臥其不知道Ａ女外褲
      遭人拉到大腿露出陰部而內褲只穿在右腳，亦不清楚Ａ女
      傷勢造成原因云云（見偵卷第5 、6 頁）；嗣後於同日上
      午9 時20分至37分許，第2 次警詢之時，則改稱其第1 次
      詢問中所供除與Ａ女飲酒外未發生親密接觸是不實在，伊
      確實有將手指插入Ａ女陰部，並撫摸Ａ女胸部，是Ａ女自
      願脫下褲子讓伊摸Ａ女下體云云（見偵卷第8 、9 頁）；
      隨後同日下午1 時23分至2 時45分許，復另供稱，其因飲
      酒及害怕方才未全盤據實陳述，並供述其與Ａ女一同飲酒
      至（6 日）凌晨4 時許，Ａ女不勝酒力躺臥公園椅上，伊
      伸手向Ａ女下體撫摸，Ａ女有反抗叫其不要撫摸她，並將
      其手撥開，但其不予理會繼續撫摸Ａ女下體，並以手指插
      入Ａ女陰道中抽動，約抽動2 、3 分鐘，而Ａ女還是叫其
      不要再撫摸她，沒多久Ａ女要起身離開，Ａ女就從椅上摔
      到地上（見偵卷第10背面、11頁）。可見，被告就案發過
      程其對Ａ女所為性交行為之過程，Ａ女所為抗拒之動作、
      言語及脫下Ａ女內褲、牛仔褲等情節記憶明確，且於案發
      後為警調查詢問，一開始猶為掩飾犯行而避重就輕未據實
      供述而否認犯行，顯見被告並未因酒後而喪失辨別是非、
      控制行動或該等能力並未有與通常人有減低情形。是選任
      辯護人以被告高齡且肝功能異常，因酒後因代謝而意識不
      清不具責任能力云云，並非可採。且選任辯護人請求將被
      告送請為精神鑑定，本院認被告案發當時雖有飲酒，惟並
      無因飲酒導致無意識或意識不清之情形故無為精神鑑定之
      必要，附此指明。
（五）又證人胡萬庸雖於本院證述：在當日凌晨4 時，被告坐著
      ，Ａ女頭部躺在被告身上，被告伸手摸Ａ女胸部，證人胡
      萬庸見後即離去等情（見本院卷二第53背面），惟證人胡
      萬庸僅目睹上情後即行離去，並未看見隨後發生情形，故
      難以該證人胡萬庸證述，遽認Ａ女不可能自椅上掉落地面
      。且Ａ女既是因自椅上掉落地面而導致頭部外傷，並非直
      接由被告之毆打行為所致，故被告身上未沾染血跡，亦與
      常情相合。又依被告於本院時供述：伊與Ａ女認識期間，
      每日飲酒之際，未曾見過Ａ女因酒後倒下像睡著一樣，並
      無抽筋、抽搐之情形（見本院卷二第59頁），是Ａ女本案
      案發之前至案發當時，並無飲酒後，出現臉、手、腳、局
      部抽搐之癲癇發作症狀，可見Ａ女於本案案發遭受被告侵
      害之時，並無癲癇發作情形。是選任辯護人以：Ａ女本身
      飲酒導致癲癇發作身體不自主抽搐，而自躺椅上跌落地面
      受傷云云，顯係臆測，不足採信。
（六）綜上所述，本件事證明確，被告犯行堪以認定，應依法論
      科。
二、核被告柯金水所為係犯刑法第226 條第1 項強制性交致人於
    死罪。原起訴書認定被告係違犯刑法第226 條之1 之強制性
    交故意殺人罪，惟原起訴書記載認定被告撫摸Ａ女胸部及陰
    道，同時褪去Ａ女身著褲子及內褲時，Ａ女掙扎，表明不欲
    與被告性交，被告不顧Ａ女反抗，繼續以手撫摸Ａ女胸部，
    並插入Ａ女陰道內為性交行為，嗣因Ａ女繼續抗拒，被告因
    而萌生殺人犯意，繼續以強暴方式迫使Ａ女屈服，過程中Ａ
    女摔落地面，頭部撞擊步道上石頭，被告見狀即強行將Ａ女
    雙手臂壓制為性交行為云云，惟查：Ａ女陰道陰道、肛門、
    口腔，未發現有精子細胞；Ａ女外陰部、陰道深部、肛門、
    口腔棉棒，均未發現精子細胞，且前列腺抗原檢測法檢測均
    呈陰性反應，足見並無被告陰莖曾進入Ａ女陰道之證據，而
    原起訴書所載：被告見狀即強行將Ａ女雙手臂壓制為性交行
    為情節，如被告以雙手壓制Ａ女，而被告陰莖未進入Ａ女陰
    道，則被告如何對Ａ女進行性交行為？又Ａ女在案發後，其
    兩上臂皮下出血（兩手臂內側淤傷）一節，亦有上揭法醫研
    究所解剖報告及相驗照片2 張可按（見相卷第140 、122 頁
    ）。惟Ａ女兩上臂有多處外力造成的皮下出血，經法醫研究
    所鑑定，無法分辨是「壓制」或「拉扯」所造成一節，亦有
    法務部法醫研究所99年11月25日法醫理字第0990006108號函
    可按（見本院卷一第99頁）。又被告柯金水於偵查中及本院
    審理時，均供稱：Ａ女手上疑似壓制痕，是伊要將Ａ女自拉
    扯至椅子上坐所造成等語（見偵卷第116 頁），此情亦與證
    人即四維公園清潔人員顏張阿笑於偵查中所證述：（99年2
    月6 日），伊在掃地看見被告坐在公園椅上，伊只聽到被告
    說「天亮了趕快起來人家要掃地了」，伊那時見到被告抱著
    Ａ女的肩膀，伊只有看見被告要拉Ａ女起來等情（見偵卷第
    175 頁）相合，雖證人顏張阿笑於本院審理時證稱：當天聽
    到被告對Ａ女用臺語說天亮了，可以回家睡覺了，但未見被
    告有無拉扯Ａ女，復證稱因時間久了，已不復記憶。衡情，
    證人顏張阿笑於案發後不久之偵查中明確證述目睹被告拉起
    Ａ女之情節與被告所供相合，且其所證亦無悖於事理或袒護
    不實之情，於本院再次訊問之時已距案發當時1 年3 月，證
    人顏張阿笑不復記憶無礙常情，是應以證人顏張阿笑於偵查
    中證述可採，是Ａ女之兩上臂皮下出血應係被告發現Ａ女倒
    臥地面為拉起至椅上所造成，尚難僅以Ａ女兩上臂有多處外
    力造成的皮下出血，遽以認定係被告有壓制Ａ女動作所造成
    。又案發後，在Ａ女的牛仔褲褲底採樣標示00000000處（精
    子細胞層），DNA-STR 型別（主要型別）與被告DNA-STR 型
    別相符一節，固有內政部警政署刑事警察局99年3 月15日刑
    醫字第0990019414號鑑定書在卷可稽（見相字卷第128 背面
    頁），惟此部分僅能說明被告曾經射精在Ａ女的牛仔褲褲底
    處，並無法據此推認被告有故意以強暴方式壓制或殺害Ａ女
    。綜上所述，尚難以Ａ女手臂上之皮下出血傷勢及Ａ女的牛
    仔褲褲底採樣標示00000000處（精子細胞層），DNA-STR 型
    別（主要型別）與被告DNA-STR 型別相符等情，遽以認定被
    告有上揭公訴意旨所指於著手強制性交犯行後，故意殺害Ａ
    女之犯行。而公訴人亦於本院100 年5 月19日審判期日當庭
    更正起訴犯罪事實為被告於強制性交過程中不慎導致被害人
    （指Ａ女）摔落地面，頭部撞擊健康步道上石頭，因外傷性
    腦挫傷致中樞神經休克死亡，並變更起訴法條為刑法第22 6
    條第1 項強制性交致人於死罪（見本院卷二第52頁），是本
    院無須再行變更起訴法條，附此指明。爰審酌被告酒後未能
    克制一己性衝動，而不顧Ａ女明示不與為性交行為，仍以撫
    摸Ａ女胸部、下體並以手指插入陰道抽動方式對Ａ女為強制
    性交行為，過程中Ａ女為避免繼續遭受侵害而自椅上摔下，
    導致頭部碰觸地面石頭傷重死亡，被告此舉當受嚴厲非難與
    制裁，惟被告年逾七旬，且前未曾受有期徒刑宣告執行，素
    行尚可，犯後於警詢、偵查中曾坦承強制性交犯行，仍有部
    分悔意，兼衡被告平日與Ａ女交往情形、被告智識程度等一
    切情狀，量處如主文所示之刑，以示懲儆。
據上論斷，應依刑事訴訟法第299 條第1 項前段，刑法第226 條
第1 項，判決如主文。
本案經檢察官洪松標到庭執行職務。
中    華    民    國    100   年     7    月     1    日
                  刑事第二十一庭  審判長法  官  劉元斐
                                        法  官  李俊彥
                                        法  官  方鴻愷
以上正本證明與原本無異。
如不服本判決應於收受判決後10日內向本院提出上訴書狀，並應
敘述具體理由。其未敘述上訴理由者，應於上訴期間屆滿後20日
內向本院補提理由書（均須按他造當事人之人數附繕本）「切勿
逕送上級法院」。
                                        書記官  江怡萱
中    華    民    國   100    年    7     月    12    日
附錄本案論罪科刑法條全文：
中華民國刑法第226條
（強制性交猥褻罪之加重結果犯）
犯第221 條、第222 條、第224 條、第224 條之1 或第225 條之
罪，因而致被害人於死者，處無期徒刑或10年以上有期徒刑；致
重傷者，處10年以上有期徒刑。
因而致被害人羞忿自殺或意圖自殺而致重傷者，處 10 年以上有
期徒刑。